臺灣桃園地方法院刑事判決　　　　　　110年度簡上字第303號
上　訴　人
即　被　告　莊志強




上列上訴人即被告因妨害公務案件，不服本院110 年度桃簡字第
308 號，中華民國110 年5 月5 日第一審刑事簡易判決（聲請簡
易判決處刑案號：110 年度偵字第3931號），提起上訴，本院管
轄之第二審合議庭判決如下：
    主      文
上訴駁回。
    事實及理由
一、本案經本院合議庭審理結果，認為原審以上訴人即被告莊志
    強犯修正前刑法第135 條第1 項之妨害公務執行罪，判處有
    期徒刑6 月，如易科罰金，以新臺幣（下同）1,000 元折算
    一日，核其認事、用法及量刑均無不當，應予維持，並引用
    第一審刑事簡易判決所記載之犯罪事實、證據及理由（含臺
    灣桃園地方檢察署檢察官110 年度偵字第3931號聲請簡易判
    決處刑書，如附件），另就證據部分補充被告於本院審理時
    所為之自白（見簡上卷第66頁、83頁）。
二、被告上訴意旨略以：被告犯後坦承犯行，且因年少不更事，
    又僅國中畢業，法治教育不足，故而犯下此罪，在原審判決
    以後，現已知警惕，有所悔悟。然而，刑之宣告乃以矯正行
    為人行為為最終目的，本案若是科以較低之刑度，實已足資
    懲儆，況依目前整體社會經濟而言，受疫情衝擊影響，及實
    施防疫政策，均足以影響工作生活及經濟狀況，是原審量處
    有期徒刑6 月，實屬過重，請求從輕量刑等語。
三、按法官於有罪判決如何量處罪刑，為實體法賦予審理法官裁
    量之刑罰權事項，法官行使此項裁量權，自得依據個案情節
    ，參酌刑法第57條所定各款犯罪情狀之規定，於法定刑度內
    量處被告罪刑；除有逾越該罪法定刑或法定要件，或未能符
    合法規範體系及目的，或未遵守一般經驗及論理法則，或顯
    然逾越裁量，或濫用裁量等違法情事之外，自不得任意指摘
    其量刑違法（最高法院80年台非字第473 號判例、75年台上
    字第7033號判例、72年台上字第6696號判例、72年台上字第
    3647號判例意旨可資參照），職是，法官量刑如非有上揭明
    顯違法之情事，自不得擅加指摘其違法或不當。原審既於犯
    罪事實及理由欄五載敘其量刑之理由（見原判決第2 頁），
    經核已斟酌刑法第57條各款所列情狀，且在法定刑度之內，
    於法並無不合，是被告徒以量刑過重為由提起上訴，指摘原
    判決不當，為無理由，應予駁回。
據上論斷，應依刑事訴訟法第455 條之1 第1 項、第3 項、第36
8 條、第373 條，判決如主文。
本案經檢察官林佳勳聲請以簡易判決處刑，檢察官周彤芬到庭執
行職務。
中    華    民    國   110    年    11    月    11    日
                  刑事第十五庭  審判長法  官  林龍輝
                                      法  官  郭于嘉
                                      法  官  吳軍良
以上正本證明與原本無異。
不得上訴。
                                      書記官  魏妙軒
中    華    民    國   110    年    11    月    11    日
附件：本院110 年度桃簡字第308 號刑事簡易判決。